【裁判字號】    92,上易,230
【裁判日期】    920507
【裁判案由】    竊盜
【裁判全文】
臺灣高等法院高雄分院刑事判決                   九十二年度上易字第二三號
    上  訴  人
    即  被  告  甲○○
    選任辯護人  戴慕蘭律師
右上訴人因竊盜案件，不服臺灣屏東地方法院九十一年度易字第一一一一號中華民國
九十一年十二月三十一日第一審判決（起訴案號：臺灣屏東地方法院檢察署九十一年
度偵字第四八二八號），提起上訴，本院判決如左：
      主  文
上訴駁回。
      事  實
一、甲○○有多次竊盜前科（不構成累犯），甫於民國九十年九月六日因竊盜案假釋
    出獄後，仍不知悔改，意圖為自己不法之所有，於九十一年四月二十四日下午三
    時許，前往乙○○位於高雄市三民區○○○街三四二號住宅後方防火巷處，持打
    火機燒破該住宅後門紗門，將手伸入其內，打開紗門進入該住宅，並在二樓及四
    樓之房間抽屜內竊得乙○○所有新台幣（下同）一萬五千元及小金元寶一枚（約
    價值二千元），得手後，留供己用。嗣經警於現場採證指紋，送內政部警政署刑
    事警察局比對結果，與甲○○指紋相符，始查獲上情。
二、案經高雄市政府警察局三民第一分局移送臺灣高雄地方法院檢察署呈請臺灣高等
    法院高雄分院檢察署檢察長核轉台灣屏東地方法院檢察署檢察官偵查起訴。
    理  由
一、訊據被告甲○○矢口否認有於上述時地至被害人乙○○住處行竊，辯稱：伊當天
    並未至該處，不知道該處為何有伊之指紋，警訊筆錄是警察講一句，伊覆誦一句
    ，並未連續錄音等語。辯護人辯護意旨另以被害人於當日下午五時四十分許始至
    派出所報案製作筆錄，警方竟能事先得知，於當日下午三時十分許即至現場蒐證
    ；又現場勘查報告記載採得潛伏指紋三枚，然內政部警政署刑事警察局鑑驗書送
    鑑資料竟記載指紋膠片五張，該鑑驗書之證據能力自有可疑云云。經查：
（一）被告於上述時地前往被害人住宅後方防火巷處，以打火機燒破後門紗門後，伸
      手入內打開紗門侵入該住宅，並至二樓等處開啟抽屜、衣櫥尋找財物之事實，
      業據被告於警訊中坦承不諱（九十一年七月十八日警訊筆錄），核與被害人於
      警、偵訊時證述：伊於九十一年四月二十四日下午三時左右返家時，發現住宅
      之紗門疑似遭人以火燒破後，自行開啟門鎖入內行竊等語相符；被害人另證稱
      ：伊住處二樓及四樓房間抽屜被打開，清查發現現金一萬五千元及價值二千元
      之小金元寶失竊等語（警卷第三頁、台灣高雄地方法院檢察署九十一年度偵字
      第一六四一七號卷第九頁、本院九十二年三月十日訊問筆錄）；又經警於事發
      當日在案發現場採得指紋送驗結果，確為被告之指紋，有內政部警政署刑事警
      察局指紋鑑定書附卷可稽（警卷第十五頁），且被告於警訊時亦坦承該指紋係
      伊所有，此外復有失竊地點照片六張、現場圖一紙在卷可參。被告於偵查、原
      審及本院審理時翻異前詞，辯稱伊當天並未至案發現場，不知道該處為何有伊
      之指紋云云，顯係事後卸責之詞，委無足採。
（二）選任辯護人辯護意旨稱：指紋可能留存長達幾十年，可能是被告於案發前經過
      該處而留下云云。惟查：本件所採得之指紋，用碳粉刷過去可清晰看見，所以
      是最近的指紋，不是很久的指紋等語，業據證人即採證警員徐志宏於原審證述
      明確（原審卷第四三頁）；況該紗門面對防火巷，而防火巷甚為狹小，並非一
      般人通行經過之處，平常不會有人出入，亦據證人徐志宏於原審證述明確，並
      有現場圖附卷可稽（警卷第十頁），足證被告亦無恰好經過該處而留下指紋之
      理，是被告辯稱當日未到被害人住處云云，無可採信。
（三）被告另辯以：警訊筆錄是警察說一句，伊覆誦一句，故警訊時錄音機開開關關
      ，並未連續錄音云云。惟查：本件警訊錄音帶經原審勘驗結果，雖偶有錄音機
      開開關關之情事，然該錄音帶內容確與警訊筆錄內容一致，係屬同步製作，且
      警員訊問關於犯罪事實時（即警卷第一頁背面第三行至第十行部分）確為連續
      錄音，業經原審勘驗屬實，製有勘驗筆錄附卷有可稽（原審卷第三一頁、第五
      七頁），是被告辯稱警訊筆錄是警察說一句，伊覆誦一句云云，委無足採。又
      刑事訴訟法第二百二十九條至第二百三十一條之規定，司法警察（官）有調查
      犯罪嫌疑人犯罪情形及蒐集證據之職權，而得訊問犯罪嫌疑人，惟依同法第一
      百條之二準用同法第一百條之一第一項之規定，司法警察（官）訊問犯罪嫌疑
      人，除有急迫情況且經記明筆錄者外，應全程連續錄音；必要時，並應全程連
      續錄影。考其立法目的，在於建立訊問筆錄之公信力，並擔保訊問程序之合法
      正當；亦即在於擔保犯罪嫌疑人對於訊問之陳述係出於自由意思及筆錄所載內
      容與其陳述相符。故司法警察（官）訊問犯罪嫌疑人如違背上開規定，其所取
      得之供述筆錄，究竟有無證據能力，原應審酌司法警察（官）違背該法定程序
      之主觀意圖、客觀情節、侵害犯罪嫌疑人權益之輕重、對犯罪嫌疑人在訴訟上
      防禦不利益之程度、該犯罪所生之危害、禁止使用該證據對於抑制違法蒐證之
      效果，以及司法警察（官）如依法定程序有無發現該證據之必然性等情形，本
      於人權保障與社會安全之均衡維護精神，依比例原則，具體認定之。但被告在
      警訊之自白如係出於自由意思而非不正之方法，且其自白之陳述與事實相符，
      縱令司法警察（官）對其訊問時未經全程連續錄音或錄影，致訊問程序不無瑕
      疵，仍難謂其於警訊自白之筆錄無證據能力（最高法院九十二年度台上字第九
      九二號判決參照）。本件前揭警訊錄音帶雖偶有錄音機開開關關情事，致有錄
      音未連續之事，係因警員陳瑞玓所使用之聲控錄音機，於製作筆錄錄音時，錄
      音鍵會故障彈起，而再按錄音鍵重新啟動錄音所留下，業據證人陳瑞玓於本院
      審理時證述明確（本院九十二年四月三日審判筆錄），復有高雄市政府警察局
      第一分局九十二年四月十七日高市警三壹分三字第０九二０００六一七一號函
      暨所附之聲控錄音功能說明書附卷可佐，則本件承辦警員於主觀上並無違背全
      程連續錄音法定程序之意圖，客觀上該程序之違反，亦不致於侵害被告之權益
      及訴訟上之防禦權利，且該警訊筆錄亦經被告閱覽無誤後捺指印，有警訊筆錄
      在卷可證，足證被告之警訊自白筆錄係出於自由意思製作而堪採信，依前揭最
      高法院判決意旨，該筆錄之內容自有證據能力，而得採為本件論罪科刑之依據
      。是被告抗辯該筆錄不具證據能力云云，亦無足採。
（四）選任辯護人質疑：(1)被害人於當日下午五時四十分許才至派出所報案製作筆錄
      ，警方竟能事先得知，於當日下午三時十分許即至現場蒐證，顯有預設立場。
      (2)現場勘查報告記載採得潛伏指紋三枚，然刑事警察局鑑驗書送鑑資料記載指
      紋膠片五張，該鑑驗書之證據能力自有可疑云云。惟查，被害人於本院訊問時
      證述：伊於案發當天下午三時左右因太太打電話給伊告知家裡失竊，伊於接到
      電話後約十分鐘左右回到家裡，伊立刻打電話報警，警察很快就來到現場，大
      概三點多一點來的等語（本院九十二年三月十日訊問筆錄），核與證人即查獲
      警員莊東成於原審審理時證述之情節相符（原審卷第五九頁），又被害人係於
      電話報案後，警察至案發現場蒐證、採集指紋等處理完畢後，始到派出所製作
      筆錄，亦據被害人於本院訊問時證述明確（本院九十二年三月十日訊問筆錄）
      ，是警方於當日下午三時許至現場蒐證，被害人於同日下午五時四十分許才至
      派出所製作筆錄，並無不合理之處；另本件所採樣指紋是五枚，現場勘查報告
      記載三枚是筆誤等語，亦據證人莊東成、徐志宏證述明確（原審卷第四二頁、
      第六十頁），又本件除現場勘查報告上記載指紋三枚外，其餘如證物採驗紀錄
      表、上述鑑驗書、現場採證清冊、物證封緘袋上，均明確記載指紋膠片五張，
      顯見上述現場勘查報告之記載確屬誤載，是辯護人所辯不足為被告有利之認定
      。
（五）又證人莊世昌雖於原審審理時證稱：「被告上班不會到處跑」等語，然其亦自
      承：「我一個月上班二十幾天，我不知道被告會不會偷東西」等語，是其亦無
      法為被告當日不在現場提供堅強之證明，其上述所證，亦不足為被告有利之認
      定。
（六）綜上所述，被告所辯，均屬卸責之詞，不足採信。本件事證明確，被告犯行應
      可認定。
二、核被告所為，係犯刑法第三百二十一條第一項第二款之毀壞門扇竊盜罪。原審因
    而適用刑法第三百二十一條第一項第二款，並審酌被告有多次竊盜等前科，素行
    不佳，有台灣高等法院被告全國前案紀錄表可參，及其犯罪之目的、動機、手段
    ，犯罪所得多寡、犯後否認犯行，未見悔意、態度不佳等一切情狀，量處有期徒
    刑一年六月。核其認事用法，並無違誤，量刑亦稱允當。被告上訴意旨否認犯罪
    ，指摘原判決不當，為無理由，應予駁回。
據上論結，應依刑事訴訟法第三百六十八條，判決如主文。
本案經檢察官張其主到庭執行職務。
中    華    民    國      九十二    年        五      月         七    日
                              臺灣高等法院高雄分院刑事第五庭
                                  審判長法官  吳水木
                                        法官  洪慶鐘
                                        法官  趙文淵
右正本證明與原本無異。
不得上訴。
                                  法院書記官  林采瑩
中    華    民    國      九十二      年      五       月        八    日
附錄
中華民國刑法第三百二十一條第一項第二款
犯竊盜罪而有左列情形之一者，處六月以上五年以下有期徒刑：
二  毀越門扇、牆垣或其他安全設備而犯之者。


司法院資訊處製作；財團法人民間司法改革基金會備份。
